

NASSER FAQIRI

→ JUNIOR → JAVA DEVELOPER

Gevestigd in Brussel
NasserFaqiri@hotmail.com
+32 477 65 12 20
CosmosDesign.be
Rijbewijs B



EDUCATIE

STUDENT / 2021 - 2022 Java EE - Intec Brussel

SECUNDAIR DIPLOMA / 2016 Electro Auto Mechanica Bedrijfsbeheer



WERKERVARING

C.C. WILRIJK (AUG 2018 - HEDEN) Update van database ADAS systeem rekalibreren Tesla voertuigen herstellen

DESIGN AGENCY (APR 2016 - NOV 2018) Ontwerp van websites Grafische vormgeving



PROFIEL

Doelgerichte Junior Java Developer met 1+ jaar ervaring. Ik ben een gedreven professional met een brede technische skillset. Toegewijd aan het continu uitbreiden van kennis, altijd bereid om te zoeken naar nieuwe technieken en ontwerppatronen om een probleem beter op te lossen. Als teamplayer houd ik niet alleen rekening met de belangen van de klant, maar ook met die van mijn collega's en leidinggevenden.



PERSOONLIJKE SKILLS

FRONT-END

- Website development: E-Commerce, Creative Content
- Social media marketing
- All platform friendly websites
- Brand awareness

BACK-END

- Creatieve oplossingen ontwikkelen voor complexe problemen
- Goed begrip van databases: Oracle, Maven, MySQL, Spring
- Software development Java
- Configuraties onderzoeken en betere oplossingen implementeren